【裁判字號】    89,易,2398
【裁判日期】    891108
【裁判案由】    公共危險
【裁判全文】
臺灣高雄地方法院刑事判決                        八十九年度易字第二三九八號
    公  訴  人  臺灣高雄地方法院檢察署檢察官
    被      告  丙○○
右列被告因公共危險案件，經檢察官提起公訴（八十九年度偵字第六七六六號），本
院判決如左：
    主  文
丙○○無罪。
    理  由
一、公訴意旨如附件起訴書所載。
二、按犯罪事實應依證據認定之，無證據不得推定其犯罪事實，刑事訴訟法第一百五
    十四條定有明文。又認定不利於被告之事實，須依積極證據，苟積極證據不足為
    不利於被告事實之認定時，即應為有利於被告之認定，更不必有何有利之證據（
    最高法院三十年上字第八一六號判例參照）。本件公訴人認被告丙○○涉有公共
    危險罪嫌，係以告訴人丁○○之指述、被告自承有叫瓦斯等語，及高雄縣消防局
    火災調查報告、現場相片多幀以資佐證。惟訊據被告堅決否認有公共危險犯行，
    辯稱：「伊雖然和甲○○住一起，但伊不是阿財自助餐店負責人，伊只是負責補
    貨、送便當，有時依甲○○吩咐叫瓦斯，火災當時伊不在現場，伊是起火後才到
    店裡」等語。經查：
  (一)、依卷附高雄縣消防局火災原因調查報告書起火原因研判：１、本件火災發生時
      間為八十八年十二月三日上午七時四十八分前，當時阿財自助餐老闆娘甲○○
      在場，並沒有發現有人縱火情形，經查起火處四周沒有電線經過，從關係人甲○○談話筆錄所述得知，當時瓦斯開關太緊無法開啟（實際上已開啟），欲更
      換接頭時不慎瓦斯外洩，被附近的爐火所引燃。２、經查起火處瓦斯堆放為露
      天開放式，四周並無電線經過，其中一桶瓦斯桶開關呈開啟狀，且開啟的幅度
      很大，上面仍有瓦斯接頭留在上面，開關鋁製部分已鎔化，又查阿財自助餐攤
      位內煮飯用鍋子內存有整鍋白飯，煮飯用的瓦斯爐開關呈開啟狀，證明當時確
      實有使用瓦斯煮飯，經測瓦斯爐與瓦斯桶間相距不到兩公尺，一旦有瓦斯外洩
      將可能引起火災。３、結論：本案起火點為仁武鄉○○路九十二號阿財自助餐
      攤位，起火處為攤位北邊瓦斯堆放處附近，火災原因以「使用瓦斯爐具操作不
      當引起火災的可能性較大」。
  (二)、本院八十九年七月十九日審理時，經隔離被告與火災當時在場之證人阿財自助
      餐店負責人甲○○、店員戊○○，證人甲○○證稱：「阿財自助餐是伊向饒秋
      娥盤的，盤後幾天伊便和丙○○住在一起，丙○○沒有出資，他白天幫伊送便
      當，有時會幫忙叫瓦斯，晚上則在別家公司當保全，自助餐營業收入由伊處理
      ，伊沒有每月固定給丙○○多少錢，生意好時會多一點，火災當天伊被送醫院
      前，沒有看到丙○○」等語，證人戊○○亦證稱：「伊是看紅單子去應徵，由
      甲○○接洽，瓦斯保養也是甲○○，丙○○負責送便當，火災當天瓦斯桶開關
      卡死，老闆娘叫伊幫忙開，伊也打不開，伊說換另外一桶，換瓦斯管時，塑膠
      管掉落，氣爆時只有伊和甲○○在場」等語，顯見被告於火災發生之初並不在
      場，又經本院傳訊證人即載運瓦斯至阿財自助餐店並維修之乙○○到庭證稱：
      「伊有送過四次瓦斯到阿財自助餐店，誰叫的瓦斯伊不清楚，有時丙○○不在
      ，瓦斯錢是一個女的交給伊，八十八年十一月十七日最後一次送瓦斯去後隔幾
      天，丙○○有打電話來說過幾天去收錢，並檢查有無漏氣，伊接到電話隔天就
      去，當時丙○○不在，檢查結果瓦斯沒有漏氣，但因為瓦斯管舊了，有換二條
      管子」等語，則依前開三證人所供，被告因與甲○○有男女朋友關係，對阿財
      自助餐店之經營雖較一般受僱人有更多參與，但實難即推論該自助餐店為被告
      與甲○○共同合夥經營。
  (三)、甲○○、戊○○因操作瓦斯爐具不當致引起本件火災，業經檢察官以八十九年
      度偵字第七五九號公共危險案件提起公訴，並經本院於八十九年五月十八日以
      八十九年度易字第八四九號各判處其二人拘役五十日在案，此有卷附該案起訴
      書、判決書可憑，至於告訴人指稱被告於火災當時有受傷，惟經被告辯稱是火
      災後進火場要找甲○○，則以被告與甲○○為男女朋友關係，被告進入火場救
      人之舉動自屬情理之常，對照甲○○、戊○○前開證述，尚難以被告有受傷之
      情，即為其不利之認定。
  是綜上所述，本件火災原因既以「使用瓦斯爐具操作不當引起火災的可能性較大」
  ，復係因甲○○、戊○○操作瓦斯爐具不當所引起，又無切確證據足認被告於火災
  發生之初在場，或有何參與瓦斯爐具之不當操作，則認縱認被告為阿財自助餐店之
  合夥經營者，亦因火災發生原因與其無關，而難認其有公訴人所指之公共危險犯行
  。此外，復查無其他積極證據足證被告有何公共危險犯行，不能證明其犯罪，依法
  應為無罪之諭知。
據上論斷，應依刑事訴訟法第三百零一條第一項，判決如主文。
中      華      民      國    八十九    年     十一     月      八      日
                                  臺灣高雄地方法院刑事第一庭
                                      法  官    曾  逸  誠
右正本證明與原本無異。
如不服本判決，應於判決送達後十日內，向本院提出上訴狀。
                                      書記官    許玉城
中    華    民    國      八十九      年      十一      月      九      日


司法院資訊處製作；財團法人民間司法改革基金會備份。
